Config:
  hfst:
    Gen: ../../../src/generator-gt-norm.hfst
    Morph: ../../../src/analyser-gt-norm.hfst
  xerox:
    Gen: ../../../src/generator-gt-norm.xfst
    Morph: ../../../src/analyser-gt-norm.xfst
    App: lookup

Tests:



# todo:
# Proofread the gold standard (below)
# Then: run analyser, then correct.


  Verb - nǟ’dõ: # Verb 4 'eng /est näha/fin' - full paradigm
     nǟ’dõ+V+Inf: nǟ’dõ
     nǟ’dõ+V+Ger: nǟ’dsõ
     nǟ’dõ+V+Ger: nǟ’dsõ
     nǟ’dõ+V+Sup: nǟmõ
     nǟ’dõ+V+Sup+Ine: nǟmõõs
     nǟ’dõ+V+Sup+Ela: nǟmõõst
     nǟ’dõ+V+Sup+Tra: nǟmõõks
     nǟ’dõ+V+Sup+Abe: nǟmõõt
     nǟ’dõ+V+Ind+Prs+Sg3: nǟb
     nǟ’dõ+V+Ind+Prs+Pl2: nǟtõ
     nǟ’dõ+V+Ind+Prs+Pl3: nǟbõd
     nǟ’dõ+V+Ind+Prt+Sg3: neiz
     nǟ’dõ+V+Ind+Prt+Pl2: neiztõ
     nǟ’dõ+V+Ind+Prt+Pl3: neiztõ
     nǟ’dõ+V+Ind+ConNeg+Sg: nǟ
     nǟ’dõ+V+Cond+Sg3: nǟks
     nǟ’dõ+V+Imprt+Sg2: nǟ
     nǟ’dõ+V+Imprt+ConNeg+Sg2: nǟ
     nǟ’dõ+V+Imprt+Pl2: nǟgid
     nǟ’dõ+V+Jus+Sg3: nǟgõ
     nǟ’dõ+V+QuoSg3: nēji
     nǟ’dõ+V+ActPrfPrc: nǟnd
     nǟ’dõ+V+PssPrfPrc: nǟ’dõd

